【裁判字號】    95,上易,1815
【裁判日期】    951025
【裁判案由】    詐欺
【裁判全文】
臺灣高等法院刑事判決                95年度上易字第1815號
上  訴  人
即  被  告  甲○○
上列上訴人因詐欺案件，不服臺灣臺北地方法院95年度易字第
1537號，中華民國95年8月8日第一審判決（起訴案號：臺灣臺北
地方法院檢察署95年度偵字第14265號），提起上訴，本院判決
如下：
    主  文
上訴駁回。
    事實及理由
一、本案經本院審理結果，認第一審以上訴人即被告甲○○犯刑
    法第339條第1項之詐欺取財罪，判處有期徒刑 6月，並諭知
    易科罰金折算之標準為新台幣1000元折算一日，認事用法及
    量刑均無不當，應予維持，並引用第一審判決書記載之事實
    、證據及理由（如附件）。
二、被告上訴意旨略以：伊因心情苦悶而多喝一點酒，確實有上
    開犯行，但原審量刑過重，請求改判較輕之刑，指摘原判決
    不當，惟查：量刑是法院的職權，本院經斟酌再三，仍認原
    判決並無違背罪刑相當原則，是以本件上訴人即被告之上訴
    為無理由，應予駁回。
三、據上論結，應依刑事訴訟法第373條、第368條，判決如主文
    。
本案經檢察官黃東焄到庭執行職務。
中    華    民    國    95    年    10    月    25    日
                  刑事第一庭審判長法  官  蔡  長  溪
                                  法  官  陳  春  秋
                                  法  官  林  俊  益
以上正本證明與原本無異。
不得上訴。
                                  書記官  廖  月  女
中    華    民    國    95    年    10    月    25    日
附錄：本案論罪科刑法條全文
中華民國刑法第339條
意圖為自己或第三人不法之所有，以詐術使人將本人或第三人之
物交付者，處5年以下有期徒刑、拘役或科或併科1千元以下罰金
。
附件
臺灣臺北地方法院刑事判決      九十五年度易字第一五三七號
公  訴  人  臺灣臺北地方法院檢察署檢察官
被      告  甲○○  男  43歲（民國○○年○月○○日生）
                    身分證統一編號：Ｚ000000000號
                    住桃園縣中壢市○○○路708巷3之3號2樓
                    （在押）
上列被告因詐欺案件，經檢察官提起公訴（九十五年偵字第一四
二六五號），本院合議庭依被告於準備程序進行中為有罪之陳述
，裁定由受命法官獨任進行簡式審判程序審理後，判決如下：
    主  文
甲○○意圖為自己不法之所有，以詐術使人將本人之物交付，累
犯，處有期徒刑陸月，如易科罰金，以新臺幣壹仟元折算壹日。
    事  實
一、甲○○前因詐欺案件，經臺灣高等法院以九十四年度上易字
    第二０七七號刑事判決判處有期徒刑八月確定，並於民國九
    十五年一月二十四日發監執行，並於九十五年五月八日縮刑
    期滿執行完畢。詎其猶不知悔改，明知自己甫行出獄而無支
    付消費款項能力，仍意圖為自己不法之所有，而基於詐欺取
    財之犯意，於九十五年七月四日下午五時二十分許，在臺北
    市中山區○○○路○段四號一樓之「麻辣一族」餐廳內點餐
    ，使該餐廳服務人員陷於錯誤，誤認甲○○確有支付消費帳
    款之能力，而交付飯菜及啤酒四瓶等共計新臺幣七百五十元
    之物品予甲○○食用，甲○○於消費完畢後，乃向上開店家
    服務人員表示其身無分文，無力付款，而經「麻辣一族」之
    負責人乙○○報警查獲。
二、案經乙○○訴由臺北市政府警察局中山分局報告臺灣臺北地
    方法院檢察署檢察官偵查起訴，本院合議庭依甲○○於準備
    程序進行中為有罪之陳述，裁定由受命法官獨任進行簡式審
    判程序審理。
    理  由
一、訊據被告甲○○就前揭犯罪事實於偵查及本院審理時均坦承
    不諱（見本院卷第十六、二三至二五頁、偵卷第七至九、四
    一、四二頁），核與證人即「麻辣一族」負責人乙○○證述
    之被害情節相符（見偵卷第十、十一頁），並有當日點餐單
    附卷可稽（見偵卷第十四頁），足認被告上開自白確與事實
    相符，從而本件事證明確，被告詐欺取財犯行堪予認定，應
    依法論科。
二、核被告所為，係犯刑法第三百三十九條第一項之詐欺取財罪
    。被告有如犯罪事實欄所載之前案及執行紀錄之事實，有臺
    灣高等法院被告前案紀錄表在卷可徵（見本院卷第十、十三
    頁），其於受有期徒刑執行完畢未滿五年故意再犯本件有期
    徒刑以上之罪，為累犯，應依刑法第四十七條規定加重其刑
    。爰審酌被告犯罪之動機係因一時貪念、目的、犯罪手段、
    所詐得財物之價值尚非過鉅、前即因類似案件入獄並於執行
    完畢後即犯本件、品行、智識程度、犯罪所生之危害、犯罪
    後尚知坦認犯行之態度等一切情狀，判處如主文所示之刑，
    並諭知易科罰金之折算標準，以示懲儆。
據上論斷，應依刑事訴訟法第二百七十三條之一第一項、第二百
九十九條第一項前段，刑法第三百三十九條第一項、第四十七條
第一項、第四十一條第一項前段，刑法施行法第一條之一，判決
如主文。
本案經檢察官張書華到庭執行職務。
中    華    民    國    九十五   年     八  月  八    日
                        刑事第十四庭法  官  劉煌基
上正本證明與原本無異。
如不服本判決，應於判決送達後10日內向本院提出上訴狀（應抄
附繕本）。告訴人或被害人如對於本判決不服者，應具備理由請
求檢察官上訴，其上訴期間之計算係以檢察官收受判決正本之日
期為準。
                                    書記官  林妙穗
中    華    民    國    九十五   年     八  月  八    日
附錄論罪法條：
中華民國刑法第339條第1項
（普通詐欺罪）
意圖為自己或第三人不法之所有，以詐術使人將本人或第三人之
物交付者，處5年以下有期徒刑、拘役或科或併科1千元以下罰金
。


司法院資訊處製作；財團法人民間司法改革基金會備份。
